【裁判字號】    92,訴,48
【裁判日期】    920421
【裁判案由】    侵權行為損害賠償
【裁判全文】
臺灣花蓮地方法院民事判決  九十二年度訴字第四八號
    原      告  乙○○
    被      告  甲○○
                丙○○
右當事人間請求損害賠償事件，本院判決如左：
    主      文
被告甲○○、丙○○應各給付原告新台幣肆拾萬元，及各自九十二年一月十八日起至
清償日止按週年利率百分之五計算之利息。
原告其餘之訴駁回。
訴訟費用由被告各負擔十分之五。
    事實及理由
一、原告主張：被告丙○○明知原告之妻即被告甲○○為有配偶之人，竟自民國九十
    一年十月日間起至九十一年十月二十三日止，在花蓮縣富鄉竹田村富田六十四之
    一號丙○○住處，連續多次通相姦，經原告乙○○報警當場查獲。被告等二人並
    因通姦罪嫌經台灣花蓮地方法院檢察署以九十一年度偵字第二六七一號提起公訴
    ，並聲請簡易判決處刑。查原告與甲○○結褵多年，二人竟背著原告通姦長達一
    年以上，原告聞此惡耗，精神遭受重大打擊，精神迄今未能平得，爰各請求被告
    等二人各應賠償壹百萬元之精神慰撫金。並聲明：被告甲○○、丙○○應各給付
    原告新台幣壹佰萬元及自繕本送達被告翌日起至清償日止，按年利率百分之五計
    算之利息。
二、被告則以：被告甲○○與丙○○二人均自認發生多次通相姦之事實，但均僅原告
    請求庂金額表示不同等語資為抗辯。
三、得心證之理由：
（一）原告主張其配偶即被告甲○○與被告丙○○之間相通姦長達一年以上之事實，
      業據其陳述甚詳，並為被告二人所自認。且經本院調閱本院九十二年玉簡字第
      二號（含偵查偵卷）刑事卷，核閱屬實，並有起訴書及判決書各一份附卷可稽
      ，應認原告之主張堪信為真實。
（二）按因故意或過失，不法侵害他人之權利者，負損害賠償責任，故意以背於善良
      風俗之方法加損害於他人者亦同；又按不法侵害他人基於父、母、子、女或配
      偶關係之身分法益而情節重大者，被害人雖非財產上之損害，亦得請求賠償相
      當之金額，民法第一百八十四條第一項、第一百九十五條第三項分別定有明文
      。又按婚姻係以夫妻之共同生活為目的，配偶應互相協力保持其共同生活之圓
      滿安全幸福，是通姦足以破壞夫妻間之共同生活而非法之所許，此從公序良俗
      之觀點可得斷言，從而原告基於侵權行為之法律關係請求被告依法賠償，洵屬
      有據；再者依民法第一百九十五條所賠償之金額是否相當，應以實際加害情形
      與與其影響是否重，以及被害者之身份、地位與加害人之經濟狀況等關係定之
      。本院審酌兩造年齡均為四、五十歲左右之人，原告為婚姻受侵害者，家庭破
      裂所遭受之痛苦，並車際養育其與被告甲○○所生之子女等情，已據提出新資
      證明及有本院辯論筆可稽。並參酌被告甲○○現在開設美髮店，每月營業收入
      扣除費用後，當有約四萬元；被告丙○○在自有田地上務農，有固定收入，亦
      有數十萬元存款等情等情（詳見辯論筆錄），認被告二人各賠償原告四十萬元
      為相當，其餘請求尚嫌過高，是原告請求被告各給付四十萬元及自起訴繕本送
      達被告翌日之九十二年一月十八日起至清償日止，按法定利率計算之利息，核
      無不合，應予准許，超過部分之請求容有未洽，應予駁回。
三、訴訟費用負擔之依據：本件原告之訴為一部有理由，一部無理由，依民事訴訟法
    第八十五條第一項、第七十九條但書，判決如主文。
中      華      民      國    九十二    年      四      月    二十一    日
                              臺灣花蓮地方法院民事庭
~B法      官  吳順龍
右正本證明與原本無異。
如對本判決不服，應於送達後廿日內，向本院提出上訴狀（應抄附繕本）。
~B法院書記官  陳賜福
中      華      民      國    九十二    年      四      月    二十一    日


司法院資訊處製作；財團法人民間司法改革基金會備份。
